ACORDAO-COMPLETO-2329705

ACÓRDÃO DE RELAÇÃO

ACÓRDÃO DE RELAÇÃO 1/2019 ATA 1/2019 - PRIMEIRA CÂMARA

Acórdão 1/2019-TCU-Primeira Câmara
Os Ministros do Tribunal de Contas da União, reunidos em sessão da 1ª Câmara, ACORDAM, por unanimidade, com fundamento nos arts. 1º, inciso V, e 39, inciso II, da Lei nº 8.443/1992, c/c o art. 143, incisos II e V, do Regimento Interno, em mandar fazer as determinações adiante especificadas, de acordo com os pareceres emitidos nos autos:
1. Processo TC-Processo 006.585/2014-0 (APOSENTADORIA - MONITORAMENTO) 
	1.1. Interessada: Maria Célia Santiago Félix (XXX.435.873-XX) 
	1.2. Entidade: Superintendência Estadual da Funasa no Estado do Ceará
	1.3. Relator: Ministro Benjamin Zymler
	1.4. Representante do Ministério Público: Procurador Júlio Marcelo de Oliveira
	1.5. Unidade Técnica: Secretaria de Fiscalização de Pessoal (SEFIP) .
	1.6. Representação legal: não há.
	1.7. Determinações/Recomendações/Orientações:
1.7.1. Determinar à Superintendência Estadual da Funasa no Estado do Ceará, em reiteração, que, em consonância com as disposições do Acórdão 1393/2014-TCU-Primeira Câmara e sob pena de responsabilidade solidária da autoridade administrativa omissa:
1.7.1.1. faça cessar, no prazo de 15 (quinze) dias a contar da ciência desta deliberação, o pagamento destacado da parcela alusiva à URP de fevereiro de 1989 (índice de 26,05%) à servidora Maria Célia Santiago Félix, haja vista já integrada aos seus proventos ordinários por força das subsequentes reestruturações de carreira, tratando-se, pois, de execução em excesso dos respectivos provimentos judiciais;
1.7.1.2. quantifique, no prazo de 30 (trinta) dias a contar da ciência desta deliberação, os valores pagos à servidora Maria Célia Santiago Félix, a título de URP de fevereiro de 1989 (rubrica "DECISÃO JUDICIAL N TRAN JUG AP") , desde sua notificação do Acórdão 1393/2014-TCU-Primeira Câmara, e promova, nos termos do art. 46 da Lei nº 8.112/1990, a correspondente reposição ao erário;
1.7.1.3. emita e cadastre no sistema SISAC, no prazo de 30 (trinta) dias, novo ato inicial de aposentadoria em favor da servidora Maria Célia Santiago Félix, escoimado da irregularidade apurada no Acórdão 1393/2014-TCU-Primeira Câmara, nos termos do art. 262, § 2º, do Regimento Interno do TCU.
1.7.2. Determinar à Sefip que:
1.7.2.1. identifique e promova a audiência dos responsáveis, no âmbito da Superintendência Estadual da Funasa no Ceará, pela manutenção do pagamento da vantagem alusiva à URP de fevereiro de 1989 à servidora Maria Célia Santiago Félix, em descumprimento aos subitens 9.3.1 e 9.4 do Acórdão 1393/2014-TCU-Primeira Câmara, observando, para tanto, que, até a decisão de mérito do Supremo Tribunal Federal nos autos do Mandado de Segurança 33.037, comunicada à entidade em abril de 2016 (peças 21 e 22) , a deliberação desta Corte estava com seus efeitos suspensos por força de liminar então concedida no mesmo writ pela Ministra Cármen Lúcia (peças 11 e 12) ;
1.7.2.2. monitore o cumprimento das determinações constantes do subitem 1.7.1, acima.
.

Primeira Câmara

BENJAMIN ZYMLER

não há.

Procurador Júlio Marcelo de Oliveira

APOSENTADORIA (APOS)

Secretaria de Fiscalização de Pessoal (SEFIP).